臺灣臺南地方法院刑事判決　　　　　　　94年度訴字第1105號
公　訴　人　臺灣臺南地方法院檢察署檢察官
被　　　告　乙○○
　　　　　　　　　　　號
上列被告因違反毒品危害防制條例案件，經檢察官提起公訴（九
十四年度毒偵字第一八一五、一八六０號），被告於本院準備程
序進行中，先就被訴事實為有罪之陳述，經本院合議庭裁定由受
命法官獨任進行簡式審判程序，判決如下：
    主  文
乙○○連續施用第一級毒品，處有期徒刑捌月。扣案之海洛因壹
包（淨重零點伍公克），沒收銷燬之；上開海洛因包裝袋壹個
（重零點柒伍公克），沒收之。又連續施用第二級毒品，處有期
徒刑肆月。扣案之安非他命壹包（含包裝袋驗餘淨重零點壹肆壹
捌公克），沒收銷燬之。應執行有期徒刑拾壹月。扣案之海洛因
壹包（淨重零點伍公克）、安非他命壹包（驗餘淨重零點壹肆
壹捌公克），均沒收銷燬之；上開海洛因包裝袋壹個（重零點柒
伍公克），沒收之。
    事  實
一、乙○○前於民國九十二年間，因違反毒品危害防制條例案件
    ，經臺灣雲林地方法院以九十二年度毒聲字第五九六號裁定
    送觀察、勒戒後，因無繼續施用毒品之傾向，於九十二年十
    月九日執行完畢釋放。詎其猶未戒除施用毒品之習性，於上
    述觀察、勒戒執行完畢釋放後五年內，明知海洛因、安非他
    命分別係毒品危害防制條例所明定之第一、二級毒品，均不
    得持有及施用，復基於施用第一級毒品海洛因及第二級毒品
    安非他命之概括犯意，自九十四年四月中旬起至同年五月二
    十五日上午，連續在其位於雲林縣北港鎮○街里○鄰○○路
    四四二之二號住處，分別以海洛因摻水稀釋再以針筒注射及
    將安非他命置於玻璃管內點火燃燒成煙霧狀吸食之方式，連
    續施用第一級毒品海洛因及第二級毒品安非他命多次。嗣乙
    ○○因另案通緝，經警於九十四年五月二十六日凌晨三時三
    十分許，在雲林縣斗南鎮○○里○○○路一七一號「上品美
    容護膚中心」當場查獲，並扣得其持有海洛因一包（淨重零
    點五三公克、空包裝重零點七五公克）、安非他命一包（淨
    重零點二三五三公克，取樣零點零九三五公克已鑑析用罄，
    含包裝袋驗餘淨重零點一四一八公克）、剷子三支、分裝袋
    三十二個，並於同日解送臺灣雲林看守所時，經其同意採集
    尿液檢體送驗結果，呈現嗎啡及安非他命陽性反應，始知悉
    上情。
二、案經雲林縣警察局斗南分局、臺灣雲林看守所分別報請臺灣
    雲林地方法院檢察署檢察官呈請臺灣高等法院臺南分院檢察
    署令轉臺灣臺南地方法院檢察署檢察官偵查起訴。
    理  由
一、本案被告乙○○所犯毒品危害防制條例第十條第一項施用第
    一級毒品罪，並非死刑、無期徒刑或最輕本刑有期徒刑三年
    以上之罪，亦非高等法院管轄第一審案件，且於準備程序進
    行中，被告先就被訴事實為有罪之陳述（見本院卷第五六頁
    ），經告知被告簡式審判程序之旨，並聽取檢察官、被告之
    意見後，本院合議庭裁定由受命法官進行簡式審判程序，是
    本案之證據調查，依刑事訴訟法第二百七十三條之二規定，
    不受同法第一百五十九條第一項、第一百六十一條之二、第
    一百六十一條之三、第一百六十三條之一及第一百六十四條
    至第一百七十條規定之限制，合先敘明。
二、上揭犯罪事實，迭據被告於警詢、偵查及本院審理時坦承不
    諱，且其於雲林看守所所採集之尿液檢體，經送詮昕科技股
    份有限公司（下稱：詮昕公司）檢驗（酵素免疫分析法ＥＩ
    Ａ）及確認（氣象層析質普儀ＧＣ／ＭＳ）結果，呈嗎啡陽
    性反應（按海洛因係由嗎啡經化學合成而製得，經注射進入
    人體後，因代謝分解成嗎啡，因此施打海洛因後，由尿液中
    檢驗結果仍為嗎啡反應），及安非他命陽性反應，有詮昕公
    司於九十四年六月七日出具之檢驗報告一紙在卷可稽（見臺
    灣雲林地方法院檢察署九十四年度毒偵字第一一八七號卷第
    五頁）。
三、按海洛因經注射入人體後，約百分之八十於二十四小時內自
    尿中排出，一般而言，尿液中能否驗出嗎啡陽性反應與其投
    與量、投與途徑、採尿時間、個人體質及檢驗方法之靈敏度
    有關，國外曾有文獻報導注射六毫克之海洛因鹽酸鹽，其代
    謝物嗎啡之平均可檢出時限約為二十六小時；而安非他命經
    口服投與後約百分之七十於二十四小時內自尿中排出，約百
    分之九十於九十六小時內自尿中排出，由於目前國內尿液中
    甲基安非他命之檢驗僅為鑑定其是否呈陽性反應尚未定其含
    量，且甲基安非他命成分之檢出與其投與方式、投與量、個
    人體質、採尿時間與檢測儀器之精密度等諸多因素有關，因
    此僅憑尿液中呈安非他命陽性反應，並無法確實推算吸食時
    間距採集時間之長短，惟依上述資料推斷，最長可能不會超
    過四日。業經行政院衛生署藥物食品檢驗局分別於八十一年
    九月八日、二月八日以（八一）藥檢壹字第八一一四八八五
    、○○一一五六號函述明此旨綦詳。揆諸上開說明，被告為
    警查獲後，而於九十四年五月二十六日解送臺灣雲林看守所
    時，經其同意採集尿液檢體送驗結果，呈現嗎啡及安非他命
    陽性反應之確認報告，可徵被告於前揭採集尿液檢體往前回
    溯之二十六小時、九十六小時內某時點，確有施用第一級毒
    品海洛因及第二級毒品安非他命之犯行，應堪認定。此外，
    被告於上開時、地為警查獲，當場扣得之白色粉末共二包，
    分別送法務部調查局、憲兵司令部刑事鑑識中心鑑驗結果，
    確係第一級毒品海洛因一包（淨重零點五三公克，空包裝重
    零點七五公克）、第二級毒品安非他命一包（淨重零點二三
    五三公克，取樣零點零九三五公克已鑑析用罄，含包裝袋驗
    餘淨重零點一四一八公克），此有獲案毒品表、扣押物品清
    單及法務部調查局九十四年七月二十一日調科壹字第160002
    709號鑑定通知書、憲兵司令部刑事鑑識中心九十四年七月
    二十七日（九四）安鑑字第０一七四０號鑑驗通知書各一紙
    在卷可參（見本院卷第二六至二七頁）。綜上，被告上開自
    白，核與事實相符，應值採信。
四、被告前因違反毒品危害防制條例案件，經臺灣雲林地方法院
    以九十二年度毒聲字第五九六號裁定送觀察、勒戒後，因無
    繼續施用毒品之傾向，於九十二年十月九日執行完畢釋放，
    此有刑案資料查註紀錄表、刑案人犯在監所最新資料報表及
    臺灣高等法院被告前案紀錄表各一件在卷可參，則被告於前
    開觀察、勒戒執行完畢後，五年內再犯本案毒品危害防制條
    例第十條之罪，事證明確，被告犯行洵堪認定，自應依法論
    科。
五、查海洛因與安非他命依其成癮性、濫用性及對社會危害性之
    程度，已為毒品危害防制條例第二條第二項第一款、第二款
    分別列為第一級毒品與第二級毒品。核被告所為，係犯毒品
    危害防制條例第十條第一項施用第一級毒品及同條第二項施
    用第二級毒品罪。又被告施用時非法持有第一級毒品海洛因
    、第二級毒品安非他命之低度行為，已分別為其施用之高度
    行為所吸收，均不另論罪。被告先後多次施用第一級毒品海
    洛因及第二級毒品安非他命之犯行，時間緊接，方法相同，
    觸犯犯罪構成要件相同之罪名，顯係基於概括犯意反覆實施
    ，為連續犯，均依刑法第五十六條連續犯之規定各論以一罪
    ，並依法加重其刑。被告所犯上開二罪間，犯意各別，行為
    互異，應予分論併罰。爰審酌被告前因施用毒品經送觀察、
    勒治療程序後，猶不思戒絕革除惡習，仍為本案犯行，顯然
    其意志力甚為薄弱，迄未仍戒除毒癮，惟兼衡被告施用毒品
    犯行，在性質上乃屬對自我身心健康之自戕行為，尚未嚴重
    破壞社會秩序、侵害他人權益，及犯後坦承犯行，態度尚屬
    良好等一切情狀，各量處如主文所示之刑，並定其應執行之
    刑。另扣案之海洛因一包（淨重零點五三公克）、安非他命
    一包（含包裝袋驗餘淨重零點一四一八公克），分別為毒品
    危害防制條例第二條第二項第一、二款之第一、二級毒品，
    係屬查獲之毒品，不問屬於犯人與否，均應依毒品危害防制
    條例第十八條第一項前段規定宣告沒收銷燬之。又安非他命
    之包裝袋，鑑驗機關機關未加以析離鑑驗，而屬毒品之一部
    分，應併予沒收銷燬之。另扣案第二級毒品安非他命，經送
    憲兵司令部刑事鑑識中心取樣○‧○九三五公克鑑驗部分，
    既已鑑析用罄滅失，自無庸為沒收銷燬之諭知。另包裝前開
    第一級毒品海洛因所使用之空包裝袋一個（重零點七五公克
    ），係用於包裹毒品，防止毒品漏逸、潮濕，以便於攜帶、
    存放，為供被告施用毒品所用之物，其非毒品危害防制條例
    第二條所稱之第一級毒品，雖因係包裝上開第一級毒品而與
    之密切接觸，然既經鑑定機關就之與毒品分別鑑析其重量，
    此有前開法務部調查局鑑定通知書可憑，已可證明上開空包
    裝袋一個與毒品並無不可析離之關係，不能視為毒品之一部
    分，應依刑法第三十八條第一項第二款規定宣告沒收之。至
    扣案之剷子三支、分裝袋三十二個，固據被告供明為其所有
    之物，然尚無證據可資證明係供被告犯罪所用或供犯罪預備
    之物，爰不為沒收之諭知，併此敘明。
據上論斷，應依刑事訴訟法第二百七十三條之一第一項、二百九
十九條第一項前段，毒品危害防制條例第十條第一項、第二項、
第十八條第一項前段，刑法第十一條前段、第五十六條、第五十
一條第五款、第三十八條第一項第二款，判決如主文。
本案經檢察官甲○○到庭執行職務。
中　　華　　民　　國　　94　　年　　10　　月　　6 　　日
　　　　　　　　　刑事第五庭    法　官　張銘晃
以上正本證明與原本無異
如不服本判決應於送達後10日內向本院提出上訴狀
                                書記官　陳怡吟
中　　華　　民　　國　　94　　年　　10　　月　　6 　　日
附錄本案論罪科刑法條全文
毒品危害防制條例第10條
施用第一級毒品者，處 6 月以上 5 年以下有期徒刑。
施用第二級毒品者，處 3 年以下有期徒刑。
